最高法院刑事裁定　　　　　　　　　　111年度台抗字第984號
再 抗告 人　黃連振


上列再抗告人因公共危險案件，不服臺灣高等法院高雄分院中華
民國111 年6 月22日駁回抗告之裁定（111 年度抗字第162 號）
，提起再抗告，本院裁定如下：
    主  文
再抗告駁回。
    理  由
一、按上訴期間為20日，自送達判決後起算。原審法院認為上訴
    不合法律上之程式或法律上不應准許或其上訴權已經喪失者
    ，應以裁定駁回之，刑事訴訟法第349 條前段、第362 條前
    段分別定有明文。又送達於應受送達人之住居所、事務所或
    營業所，不獲會晤應受送達人，亦無受領文書之同居人或受
    僱人時，得將文書寄存送達地之自治或警察機關，並作送達
    通知書，黏貼於應受送達人住居所、事務所或營業所門首，
    以為送達。並自寄存之日起，經10日發生效力。民事訴訟法
    第138 條第1 項、第2 項規定甚明。而該項寄存送達，依刑
    事訴訟法第62條規定，於刑事訴訟程序準用之。又期間之計
    算依民法之規定，同法第65條著有明文。而一定期間內應為
    意思表示者，其期間之末日為星期日、紀念日或其他休息日
    時，依民法第122 條規定，應以其休息日之次日代之。
二、本件原裁定以再抗告人黃連振因犯駕駛動力交通工具發生交
    通事故，致人傷害而逃逸罪，經臺灣橋頭地方法院（下稱橋
    頭地院）以110 年度交訴字第26號判決論處罪刑，並按其住
    所送達判決正本。郵務人員因未獲會晤再抗告人，亦無受領
    文書之同居人或受僱人，乃於民國111 年3 月24日將判決正
    本寄存於高雄市政府警察局仁武分局澄觀派出所，並製作送
    達通知書，一份黏貼於門首，一份投入信箱，有卷附送達證
    書在卷可查。該項寄存送達，於同年4 月3 日發生效力。其
    上訴期間，自翌日起算20日，應於4 月23日屆滿。因該日（
    星期六）為休息日，4 月24日為星期日，應以次日4 月25日
    代之，乃遲至5 月16日始提起上訴，有蓋上收狀日期戳之刑
    事聲明上訴狀在卷可憑。橋頭地院以其上訴已逾期，裁定予
    以駁回（110 年度交訴字第26號），並無違法或不當，因而
    駁回其抗告。於法尚無不合。
三、再抗告意旨略以：本件送達通知書未記載民事訴訟法第138
    條第3 項關於寄存送達之效力規定，顯有瑕疵，嚴重侵害再
    抗告人之人身自由權。再抗告人已依該項規定，於寄存之日
    起2 個月內之111 年5 月8 日領取上開判決書，上訴期間應
    自該日起算，始屬公允等語。
四、然查：民事訴訟法第138 條第2 項明定「寄存送達，自寄存
    之日起，經10日發生效力。」至第3 項「寄存之文書自寄存
    之日起，寄存機關需保存二個月」，僅係規定寄存機關保存
    寄存文書之期限，與寄存送達何時發生效力無涉。再抗告意
    旨置原裁定之論敘於不顧，以自己之說詞，依憑己見而為指
    摘，顯無理由，應予駁回。
據上論結，應依刑事訴訟法第412 條，裁定如主文。
中    華    民    國   111    年    7     月    27    日
                  刑事第六庭審判長法  官  李  英  勇  
                                  法  官  洪  兆  隆  
                                  法  官  吳  冠  霆  
                                  法  官  邱  忠  義  
                                  法  官  楊  智  勝  
本件正本證明與原本無異
                                  書記官
中    華    民    國   111    年    7     月    29    日